Minutes et répertoires du notaire François Paul HUILLIER, 15 décembre 1831 - 24 mars 1863 (étude VI)
Archives nationales
- Minutes de François Paul HUILLIER, 15 décembre 1831 - 24 mars 1863; MC/ET/VI/1005 - MC/ET/VI/1181
  - Minutes. 1851, janvier - février, janvier - février 1851; MC/ET/VI/1102
    - Delegation, desistement., 28 janvier 1851; MC/ET/VI/1102
      Domicile: Neuilly (Hauts-de-Seine) Grande-rue
    - Procuration acte, prise de possession de succession., 28 janvier 1851; MC/ET/VI/1102
      Nom, qualité: (M.) Gaillard de Saint-Germain, Marie Joseph Hippolyte.
      Domicile: Paris (Paris) rue de Verneuil, 38.
      Relations: héritier de l'intervenant 3.
      Nom, qualité: (M.) Choquet, Alexis Xavier.
      Domicile: Paris (Paris) rue de la Victoire, 46.
      Nom, qualité: (M.) Gaillard de Saint-Germain, Maurice Charles Emmanuel.
      Profession: commandant, Biskra (algerie).
      Domicile: Biskra (algerie)
    - Vente, terre, 26 à, 2756 f, Ivry-sur-Seine (Val-de-Marne)., 28 janvier 1851; MC/ET/VI/1102
      Nom, qualité: (M.) Bourdilliat, Pierre Gilles.
      Profession: cultivateur, Ivry-sur-Seine (Val-de-Marne).
      Domicile: Ivry-sur-Seine (Val-de-Marne).
      Nom, qualité: (M.) Bourdilliat, Germain Francois.
      Domicile: Paris (Paris) rue de Malte, 24.
      Nom, qualité: (M.) Renoult, Antoine Jean Francois.
      Intervenant 4, en première partie:
      Nom, qualité: (M.) Musard, Pierre Charles.
      Intervenant 5, en première partie:
      Nom, qualité: (Mme ou Mlle) Gabillot, Marie Genevieve.
      Relations: veuve de l'intervenant 6.
      Intervenant 6, indirect:
      Nom, qualité: (M.) Musard, Pierre Marie.
      Intervenant 7, en première partie:
      Nom, qualité: (M.) Musard, Marie Michel.
      Intervenant 8, en deuxième partie:
      Nom, qualité: (M.) Lesieur, Hyacinthe.
      Domicile: Paris (Paris) rue du Faubourg-du-Temple, 83
    - Succession, inventaire apres décès., 30 janvier 1851; MC/ET/VI/1102
      Nom, qualité: (M.) Barte de Sainte-Fare, Jean Baptiste Joseph.
      Profession: intendant militaire (retraite).
      Domicile: Paris (Paris) rue Cassette, 3
    - Succession, liquidation., 30 janvier 1851; MC/ET/VI/1102
      Nom, qualité: (M.) Barbie Du Bocage, Jean Guillaume.
      Profession: geographe du ministère des affaires-etrangeres, Paris (Paris).
    - Vente, terre, 5a, 700 f, Gagny (Seine-Saint-Denis)., 30 janvier 1851; MC/ET/VI/1102
      Nom, qualité: (M.) Deshayes, Francois.
      Profession: peintre en batiment, Gagny (Seine-Saint-Denis).
      Domicile: Gagny (Seine-Saint-Denis).
      Nom, qualité: (M.) Frottier, Etienne Casimir.
      Domicile: Paris (Paris) rue de la Concorde, 15
    - Obligation, emprunt, 10 000 f., 30 janvier 1851; MC/ET/VI/1102
      Nom, qualité: (Mme ou Mlle) Ledoux, Isabelle Therese Elisabeth.
      Domicile: Paris (Paris) rue des Beaux-Arts, 5.
      Nom, qualité: (M.) Ladree, Antoine Francois.
      Nom, qualité: (Mme ou Mlle) Decaen, Marguerite Constance.
      Domicile: Paris (Paris) rue du Cherche-Midi, 28.
      Nom, qualité: (M.) Follin, Laurent Francois.
      Profession: propriétaire
    - Procuration rente publique, vente de rente etat 5%, 900 f., 30 janvier 1851; MC/ET/VI/1102
      Nom, qualité: (Mme ou Mlle) Blazwait, Adelaide Francoise.
      Domicile: Paris (Paris) rue Sainte-Croix-d'Antin, 18.
      Nom, qualité: (M.) Fournier, Baptiste Gervais.
      Profession: notaire (honoraire).
      Nom, qualité: (Mme ou Mlle) Delaborne, Marie Celine.
      Domicile: Paris (Paris) rue de l'Arcade, 23.
      Relations: épouse de l'intervenant 4.
      Nom, qualité: (M.) Cholet, Jules.
      Profession: pair de France (ancien), Paris (Paris).
      Nom, qualité: (M.) Pillault-Laboissiere, Charles Armand.
      Domicile: Paris (Paris) rue du Sentier, 3.
      Nom, qualité: (M.) Defontaine, Antoine Henri.
      Profession: employe, Paris (Paris).
      Domicile: Paris (Paris) rue Taitbout, 29
    - Obligation, quittance, emprunt, 4000 f., 31 janvier 1851; MC/ET/VI/1102
      Nom, qualité: (Mme ou Mlle) Lancaster, Diana.
      Domicile: Paris (Paris) rue Mogador, 10.
      Relations: épouse de l'intervenant 3.
      Nom, qualité: (M.) Migneron, Eugene Alexandre.
      Profession: avocat, Paris (Paris).
      Nom, qualité: (M.) Rafort, Louis Charles.
      Domicile: Paris (Paris) rue Bleue, 14
    - Procuration acte., 1er février 1851; MC/ET/VI/1102
      Nom, qualité: (M.) Rousselet, Louis.
      Profession: négociant commissionnaire, Paris (Paris).
      Domicile: Paris (Paris) rue Saintonge, 11.
      Nom, qualité: (M.) Rousselet, Louis Alexandre.
      Domicile: Paris (Paris) rue Sainte-Croix-des-Petits-Champs, 27
    - Transport, créance, 5000 f., 1er février 1851; MC/ET/VI/1102
      Nom, qualité: (M.) Hans, Henri Louis.
      Domicile: Paris (Paris) rue de la Ferme-des-Mathurins, 34 Bis.
      Relations: créancier(e) de l'intervenant 2.
      Nom, qualité: (M.) Pasturin, Jean Baptiste Elie.
      Domicile: Paris (Paris) rue du Faubourg-St-Denis, 23.
      Nom, qualité: (M.) Contour, Theodore Gabriel.
      Domicile: Paris (Paris) boulevard Saint-Martin, 19
    - Procuration revenus, depot., 1er février 1851; MC/ET/VI/1102
      Nom, qualité: (Mme ou Mlle) Payen, Virginie Eudora.
      Domicile: Chalons-sur-Marne (Marne).
      Nom, qualité: (M.) Jannet, Aime Marie Simon.
      Domicile: Ay (Marne).
      Nom, qualité: (M.) Payen, Auguste.
      Profession: ingenieur-en-chef des ponts-et-chaussees, Reims (Marne).
      Domicile: Reims (Marne)
    - Acte concernant André-Eugène RESTEIN, ébéniste à Paris, place de l'Arsenal, à propos de l'achat d'une maison., 3 février 1851; MC/ET/VI/1102
      Artisans du meuble, 1736-1799, par Ch. H. Lerch, 1990-1993 (fichier papier entièrement dématérialisé; voir contexte dans le Plan d’orientation général - Notaires de Paris, guides thématiques du Minutier).
    - Quittance, distribution de produit d'adjudication de maison, 3600 f, Charonne (Paris) avenue de Bagnolet, 5., 3 février 1851; MC/ET/VI/1102
      Nom, qualité: (personne morale) Davant (créanciers).
      Relations: créanciers de l'intervenant 2.
      Nom, qualité: (M.) Davant, Francois.
      Profession: entrepreneur de batiments, Paris (Paris).
      Domicile: Paris (Paris) rue de Chatillon, 4.
      Nom, qualité: (M.) Restein, Andre Eugene.
      Profession: ebeniste, Paris (Paris).
      Domicile: Paris (Paris) place de l'Arsenal
    - Mariage, notoriete., 3 février 1851; MC/ET/VI/1102
      Nom, qualité: (M.) Melingue, Etienne Marin.
      Profession: artiste dramatique, Paris (Paris).
      Domicile: Belleville (Paris) rue Levert, 19.
      Nom, qualité: (Mme ou Mlle) Thiesset, Theodorine.
    - Mainlevée d'opposition par Eugène-Alphonse Brahy, marchand bijoutier à Paris, boulevard des Italiens n° 28 ancien et n° 38 nouveau., 4 février 1851; MC/ET/VI/1102
      Orfèvres, 1738-1799 (1199 actes), par Charles-Henri Lerch, 1990-1993 (fichier papier entièrement dématérialisé; voir contexte dans le Plan d’orientation général - Notaires de Paris, guides thématiques du Minutier).
      Date de création de la notice: 2003
      mainlevée; Brahy, Eugène-Alphonse; commerçant; orfèvre
    - Procuration acte, prise de possession de succession., 4 février 1851; MC/ET/VI/1102
      Nom, qualité: (M.) Rul, Louis Joseph Gabriel.
      Relations: fils de l'intervenant 2, héritier de l'intervenant 2.
      Nom, qualité: (M.) Rul, Pierre Joseph.
      Domicile: Evry-sur-Seine (Essonne).
      Nom, qualité: (M.) Gaussen, Maxime.
      Profession: manufacturier, Paris (Paris).
      Domicile: Paris (Paris) rue Hauteville, 28
    - Mainlevee, hypotheque., 4 février 1851; MC/ET/VI/1102
      Nom, qualité: (M.) Brahy, Eugene Alphonse.
      Profession: bijoutier (marchand), Paris (Paris).
      Domicile: Paris (Paris) boulevard des Italiens, 38.
      Nom, qualité: (M.) Choppin d'Arnouville, Henri.
      Domicile: Paris (Paris) rue de Lille, 85
    - Transport, créances, 20 000 f., 5 février 1851; MC/ET/VI/1102
      Nom, qualité: (M.) Arnaud, Bruno.
      Domicile: Mandres (Val-de-Marne).
      Nom, qualité: (M.) Cuvillier, Charles Marie.
      Domicile: Paris (Paris) rue de la Paix, 12.
      Nom, qualité: (M.) Gide, Pierre.
      Domicile: Paris (Paris) rue de Bondy, 52.
      Nom, qualité: (Mme ou Mlle) Cros, Claire.
      Profession: domestique, Paris (Paris).
      Domicile: Lille (Nord) rue de Paris, 135
    - Procuration acte, prise de possession de succession., 6 février 1851; MC/ET/VI/1102
      Nom, qualité: (M.) Murat, Joachim.
      Profession: attache à la legation de France en toscane (premier), Florence (italie).
      Domicile: Florence (italie).
      Nom, qualité: (M.) Murat, Pierre Gaetan.
      Domicile: Labastide-Murat (Maine-et-Loire).
      Nom, qualité: (M.) Lamberterie de.
      Domicile: Paris (Paris) rue d'Alger, 14
    - Notoriete, formation d'une société pour la creation d'une banque, Paris (Paris)., 6 février 1851; MC/ET/VI/1102
      Nom, qualité: (M.) Pillet-Will, Michel Frederic.
      Profession: banquier, Paris (Paris).
      Relations: associé(e) de l'intervenant 2.
      Nom, qualité: (M.) Pillet-Will, Alexis Louis Constantin Hyacinthe.
      Domicile: Paris (Paris) rue Blanche, 36
    - Transport, créance, 35000 f., 6 février 1851; MC/ET/VI/1102
      Nom, qualité: (M.) Bernage, Marie Francois Eugene.
      Profession: rentier, Paris (Paris).
      Domicile: Paris (Paris) rue de Parme, 8.
      Nom, qualité: (M.) Hubert, Jean Baptiste.
      Domicile: Paris (Paris) rue de la Tour-d'Auvergne, 21.
      Relations: frère de l'intervenant 6, créancier(e) de l'intervenant 8, créancier(e) de l'intervenant 10, créancier(e) de l'intervenant 11.
      Nom, qualité: (M.) Petroz, Antoine.
      Domicile: Paris (Paris) rue des Trois-Freres, 16.
      Nom, qualité: (M.) Fauchon de Frangeville, Louis Francois Xavier.
      Nom, qualité: (Mme ou Mlle) Hubert, Marie Adelaide.
      Domicile: Paris (Paris) rue du Faubourg-Montmartre, 56.
      Relations: épouse de l'intervenant 7.
      Intervenant 7, indirect:
      Nom, qualité: (M.) Labiche, Eugene.
      Intervenant 8, indirect:
      Nom, qualité: (Mme ou Mlle) Rul, Zoe Betzy Augusta.
      Domicile: Passy (Paris) rue Basse, 18.
      Relations: épouse de l'intervenant 9.
      Intervenant 9, indirect:
      Nom, qualité: (M.) Pasturin, Jean Jacques Elie.
      Profession: avoué (ancien).
      Intervenant 10, indirect:
      Intervenant 11, indirect:
      Domicile: Paris (Paris) rue de la Ferme-des-Mathurins, 34 Bis
    - Decharge, paiement de legs, 1000 f., 7 février 1851; MC/ET/VI/1102
      Nom, qualité: (M.) Gonet de, Casimir Hyacinthe.
      Profession: curé, Paris (Paris), Saint-Ferdinand-des-Ternes.
      Domicile: Ternes (les) (Paris) rue d'Armaille, 16.
      Relations: legataire de l'intervenant 2.
      Relations: veuve de l'intervenant 3.
      Nom, qualité: (M.) Vivier de, Jean Alexandre.
      Nom, qualité: (personne morale) Vigier (legataires).
      Relations: légataires universels de l'intervenant 2
    - Quittance, paiement de legs, 1320 f., 8 février 1851; MC/ET/VI/1102
      Nom, qualité: (M.) Darbourais, Pierre.
      Profession: valet-de-chambre (ancien).
      Domicile: Neuilly (Paris) avenue de la Porte-Maillot, 28.
      Relations: au service de l'intervenant 2, legataire de l'intervenant 2.
    - Procuration acte, administration de biens., 10 février 1851; MC/ET/VI/1102
      Nom, qualité: (M.) Junot d'Abrantes, Adolphe Alfred Michel.
      Domicile: Paris (Paris) rue du Helder, 9.
      Relations: frère de l'intervenant 2, administrateur des biens de l'intervenant 2.
      Nom, qualité: (M.) Junot d'Abrantes, Napoleon Andoche.
      État civil: interdit.
      Domicile: Neuilly (Hauts-de-Seine) rue de Madrid, 6, chateau Saint-James.
      Relations: sous la direction de l'intervenant 3.
      Nom, qualité: (M.) Pinel, Casimir.
      Profession: docteur en medecine.
      Domicile: Neuilly (Hauts-de-Seine) rue de Madrid, 6 chateau Saint-James.
      Nom, qualité: (M.) Reignard, Charles Marie Claude.
      Domicile: Paris (Paris) rue du Helder, 9
    - Succession, requisition, certificat de propriété de pensions militaires, 4550 f., 10 février 1851; MC/ET/VI/1102
      Domicile: Paris (Paris) rue Cassette, 5
    - Procuration acte, vente de biens et droits mobiliers et immobiliers., 11 février 1851; MC/ET/VI/1102
      Nom, qualité: (M.) Petit, Marie Nicolas.
      Domicile: Paris (Paris) boulevard du Temple, 9.
      Nom, qualité: (M.) Pellerin, Francois Auguste.
      Domicile: Paris (Paris) rue Bourbon-le-chateau, 1.
      Nom, qualité: (M.) Carre, Louiss Francois.
      Domicile: Paris (Paris) rue Laffitte, 3
    - Succession, partage., 12 février 1851; MC/ET/VI/1102
    - Procuration acte, prise de possession de succession., 12 février 1851; MC/ET/VI/1102
      Nom, qualité: (personne morale) Gommier (hoirs).
      Relations: héritiers de l'intervenant 2.
      Nom, qualité: (M.) Fontaine de, Antoine Henri.
    - Obligation, emprunt, 8000 f., 13 février 1851; MC/ET/VI/1102
      Nom, qualité: (Mme ou Mlle) Montalet de, Rose Caroline.
      Domicile: Paris (Paris) rue Frochot, 8.
      Nom, qualité: (M.) Suarez, Theodore.
      Nom, qualité: (M.) Suarez, Georges Theodore Desir.
      Nom, qualité: (M.) Gede, Joseph.
      Profession: boulanger (marchand), Yerres (Essonne).
      Domicile: Yerres (Essonne)
    - Depot de pieces, certificat concernant le trois-mats la Josephine., 15 février 1851; MC/ET/VI/1102
      Nom, qualité: (personne morale) Kerveguen Des Rieux et Cie
    - Testament olographe, depot., 18 février 1851; MC/ET/VI/1102
      Nom, qualité: (Mme ou Mlle) Gaufreteau de, Therese Eliette Rosalie.
      Domicile: Paris (Paris) rue de Courcelles, 36
    - Mainlevee, hypotheque., 18 février 1851; MC/ET/VI/1102
      Nom, qualité: (M.) Kaufmann.
      Profession: architecte, Paris.
      Domicile: Paris (Paris) rue Fontaine-St-Georges, 4.
      Nom, qualité: (M.) Roblot.
      Domicile: Paris (Paris) rue de l'Acqueduc-St-Georges, 4
    - Mainlevee, hypotheque, garantie 96000 f., 18 février 1851; MC/ET/VI/1102
      Nom, qualité: (M.) Estienne, Hennri.
      Nom, qualité: (M.) Remond, Jean Philippe Joseph.
      Profession: menuisier, Paris (Paris).
      Domicile: Paris (Paris) rue Blanche
    - Mainlevee, hypotheque., 21 février 1851; MC/ET/VI/1102
      Nom, qualité: (Mme ou Mlle) Huillier, Marie Marguerite Clemence.
      Domicile: Paris (Paris) rue Saint-Lazare, 34, place d'Orleans, 8.
      Relations: créancier(e) de l'intervenant 2, créancier(e) de l'intervenant 3.
      Nom, qualité: (M.) Michel, Jean Baptiste.
      Profession: docteur en medecine, Isserpent (Allier).
      Domicile: Isserpent (Allier).
      Nom, qualité: (M.) Michel, Jean Louis Nicolas Theodore.
      Profession: etudiant en droit, Paris (Paris).
      Domicile: Paris (Paris) rue du Dragon, 19.
      Relations: fils de l'intervenant 2
    - Procuration rp, dépôt, vente de rente etat 5%, 70 f., 21 février 1851; MC/ET/VI/1102
      Nom, qualité: (Mme ou Mlle) Benard, Rose Genevieve.
      Domicile: Luzancy (Seine-et-Marne).
      Nom, qualité: (M.) Duquesne, Charles Edouard Joseph.
      Domicile: Paris (Paris) boulevard Saint-Mmartin, 29
    - Procuration rente publique, vente de rente etat 5%, 54 f., 21 février 1851; MC/ET/VI/1102
      Nom, qualité: (Mme ou Mlle) Deschamps, Marie Madeleine Josephine.
      Domicile: Paris (Paris) Hospice Necker.
      Nom, qualité: (M.) Lienard, Andre Alphonse Joseph.
      Nom, qualité: (Mme ou Mlle) Favos, Adele Charlotte.
      Profession: institutrice, Paris (Paris).
      Domicile: Paris (Paris) Galerie Colbert, 1
    - Succession, requisition, certificat de propriété de rente etat 3%, 6164 f., 22 février 1851; MC/ET/VI/1102
      Nom, qualité: (M.) San-Martin de, Jose.
      Profession: généralissime des armées du chili et du perou.
      Domicile: Boulogne-sur-Mer (Pas-de-Calais)
    - Procuration rp, vente de rente etat 5%, 22 f., 22 février 1851; MC/ET/VI/1102
      Nom, qualité: (personne morale) Savanne (hoirs).
      Domicile: Paris (Paris) rue de Bailleul, 6.
      Nom, qualité: (M.) Brethon.
      Profession: agent d'affaires, Paris (Paris).
      Domicile: Paris (Paris) rue Saint-Honore, 91
    - Succession, notoriete., 25 février 1851; MC/ET/VI/1102
      Nom, qualité: (Mme ou Mlle) Gaufreteau de, Theresee Eliette Rosalie.
    - Mainlevee, hypotheque., 25 février 1851; MC/ET/VI/1102
      Nom, qualité: (M.) Puteaux, Louis Francois.
      Profession: entrepreneur de batiments, Batignolles (Paris).
      Domicile: Batignolles (les) (Paris).
      Relations: débiteur de l'intervenant 3
    - Mainlevee, hypotheque., 26 février 1851; MC/ET/VI/1102
      Nom, qualité: (M.) Leguerney, Aime Edouard.
      Profession: banquier (ancien), Paris (Paris).
      Nom, qualité: (M.) Jalbert, Charles Eugene.
      Domicile: Batignolles-Monceaux (les) (Paris) avenue de Saint-Ouen, 5
    - Procuration acte, administration de biens., 26 février 1851; MC/ET/VI/1102
      Nom, qualité: (M.) Leguerney, Edouard.
      Nom, qualité: (M.) Wittenbach, Louis.
      Domicile: Paris (Paris) rue de la Victoire, 48
    - Mainlevee, hypotheque., 27 février 1851; MC/ET/VI/1102
      Nom, qualité: (Mme ou Mlle) Van Der Truyssen, Frederica.
      Domicile: Paris (Paris) rue des Trois-Freres, 23.
      Relations: épouse de l'intervenant 2, autorisé(e) de l'intervenant 2.
      Nom, qualité: (M.) Colliaux, Charles Marie.
      Profession: fabricant de passementerie (ancien), Paris (Paris).
      Nom, qualité: (M.) Mouturat, Cyrille Athanase.
      Profession: vigneron, Mont-Saint-Sulpice (Yonne).
      Domicile: Mont-Saint-Sulpice, 89.
      Nom, qualité: (M.) Mouturat, Cleophas Savinien.
      Profession: laboureur, Mont-Saint-Sulpice (Yonne).
      Domicile: Mont-Saint-Sulpice (Yonne)
    - Mainlevee, hypotheque., 28 février 1851; MC/ET/VI/1102
      Nom, qualité: (M.) Bridoux, Jean Louis Hyacinthe.
      Domicile: Paris (Paris) rue Greneta, 15.
      Nom, qualité: (M.) Pasturin, Elie.
      Domicile: Paris (Paris) rue du Faubourg-St-Denis, 25
    - Inventaire, reprises apres separation de biens., 28 février 1851; MC/ET/VI/1102
      Nom, qualité: (Mme ou Mlle) Delaitre, Catherine Louise.
      Domicile: Paris (Paris) rue Neuve-Vivienne, 38 Bis.
      Relations: séparé(e) de bien par justice de l'intervenant 2.
      Nom, qualité: (M.) Laforest, Louis.
      Profession: passementier (ancien).
      Domicile: Paris (Paris) rue de la Grande-Truanderie, 42
  - Minutes. 1851, mars - avril, mars - avril 1851; MC/ET/VI/1103
    - echange, ratification, terrain (2), Evry-sur-Seine (Essonne) Folie-Barbeau (la)., 1er mars 1851; MC/ET/VI/1103
      Domicile: Paris (Paris) place de la Bourse, 9.
      Domicile: Paris (Paris) place de la Bourse, 9
    - Obligation, emprunt, 40 000 f., 1er mars 1851; MC/ET/VI/1103
      Nom, qualité: (M.) Senez, Louis Frederic.
      Domicile: Paris (Paris) rue de la Chaussée-d'Antin, 46.
      Nom, qualité: (M.) Archier, Louis Antoine Lazare.
      Domicile: Paris (Paris) rue Baillet, 4.
      Nom, qualité: (M.) Amette, Albert Antoine.
      Domicile: Paris (Paris) rue Cassette, 95.
      Nom, qualité: (M.) Douchin, Pierre Jacques Jean Baptiste.
      Domicile: Bagneux (Hauts-de-Seine).
      Nom, qualité: (M.) Pellechet, Auguste Joseph.
      Domicile: Paris (Paris) rue Blanche, 40
    - Comparution, proces-verbal., 3 mars 1851; MC/ET/VI/1103
      Nom, qualité: (M.) Monties, Gabriel.
      Profession: boulanger (ancien), Paris (Paris).
      Domicile: Paris (Paris) rue Saint-Joseph, 28.
      Nom, qualité: (M.) Mouillefarine, Eugene Andre.
      Profession: avoué près le tribunal de premiere instance de la seine, Paris (Paris).
      Domicile: Paris (Paris) rue Montmartre, 164.
      Relations: assistant(e) de l'intervenant 1.
      Nom, qualité: (M.) Nicolardot, Pierre Jean.
      Profession: boulanger, Paris (Paris).
      Domicile: Paris (Paris) rue Montmartre, 109.
      Relations: locataire l'intervenant 01
    - Procuration acte, prise de possession de succession., 5 mars 1851; MC/ET/VI/1103
      Nom, qualité: (M.) Balcarce, Mariano.
      Domicile: Paris (Paris) rue Saint-Georges, 35.
      Nom, qualité: (Mme ou Mlle) San-Martin de, Mercedes.
      Relations: épouse de l'intervenant 1, fille de l'intervenant 3, héritier de l'intervenant 3.
      Profession: généralissime des armées du chili.
      Nom, qualité: (M.) Price, Ricardo.
      Domicile: Santiago (chili)
    - Succession, liquidation., 6 mars 1851; MC/ET/VI/1103
      Nom, qualité: (M.) Gaillard de Saint-Germain, Marie Charles Emmanuel.
      Profession: chef de bataillon, Biskra (algerie)
    - Prorogation, delai de remboursement d'emprunt., 7 mars 1851; MC/ET/VI/1103
      Nom, qualité: (M.) Baijot, Jean Joseph.
      Relations: administrateur des biens de l'intervenant 2.
      Nom, qualité: (M.) Quenehen, Pierre Antoine Theodore.
      Profession: chaudronnier (marchand), Paris (Paris).
      Domicile: Paris (Paris) rue de l'Arcade, 60.
      Relations: débiteur de l'intervenant 1
    - Obligation, emprunt, 24000 f., 7 mars 1851; MC/ET/VI/1103
      Nom, qualité: (M.) Lesieur, Nicolas Theodore.
      Domicile: Paris (Paris) boulevard des Filles-du-Calvaire, 10.
      Nom, qualité: (M.) Roumestant, Victor Honore Nicolas.
      Domicile: Paris (Paris) boulevard du Temple, 13
    - Testament, depot., 8 mars 1851; MC/ET/VI/1103
      Nom, qualité: (M.) Clement, Jean Savinien.
      Profession: employe de l'administration de l'enregistrement, Paris (Paris).
      Domicile: Paris (Paris) rue des Quatre-Vents, 8
    - Declaration, cautionnement du journal la gazette des tribunaux, Paris (Paris)., 8 mars 1851; MC/ET/VI/1103
      Nom, qualité: (M.) Breton, Jean Baptiste Joseph.
      Profession: gerant de journal, Paris (Paris).
      Domicile: Paris (Paris) rue Monsieur-le-Prince, 26.
      Relations: gérant(e) (s) de l'intervenant 2.
      Nom: Journal La Gazette Des Tribunaux.
    - Délivrance de legs, legs, 3000 f, tableau., 10 mars 1851; MC/ET/VI/1103
      Relations: légataires universels de l'intervenant 2.
      Profession: superieure de la charite de Saint-medard, Paris (Paris).
      Domicile: Paris (Paris) rue de l'Epee-de-Bois, 5.
      Nom: Oeuvre de La Propagation de La Foi.
      Relations: legataire de l'intervenant 2
    - Mainlevee d'opposition., 11 mars 1851; MC/ET/VI/1103
      Nom, qualité: (M.) Jumeau, Louis.
      Profession: serrurier mecanicien, Paris (Paris).
      Domicile: Paris (Paris) rue Cloche-Perce, 12.
      Profession: constructeur de fours, Paris (Paris).
      Domicile: Paris (Paris) rue Bourtibourg, 22.
      Relations: neveu de l'intervenant 1.
      Domicile: Paris (Paris) rue Saint-Joseph, 28
    - Succession, inventaire apres décès., 11 mars 1851; MC/ET/VI/1103
      Nom, qualité: (M.) Hervilly D', Joseph Aime.
      Domicile: Paris (Paris) rue Madame, 37.
      Relations: beau-père de l'intervenant 2.
      Nom, qualité: (M.) Hahnemann, Chretien Frederic Samuel.
      Profession: docteur en medecine
    - Mainlevee, hypotheque, garantie 4000 f., 11 mars 1851; MC/ET/VI/1103
    - Succession, notoriete., 11 mars 1851; MC/ET/VI/1103
      Profession: employe des domaines (retraite), Paris.
      Domicile: Paris (Paris) rue de Monceau-St-Honore, 20
    - Vente, terrain, 278m2, 5700f, Paris (Paris) Chaussée du Maine., 13 mars 1851; MC/ET/VI/1103
      Nom, qualité: (M.) Couesnon, Alexandre Marie.
      Domicile: Montrouge (Paris) rue du chateau, 10.
      Nom, qualité: (M.) Bauchez, Henri Louis Alphonse.
      Domicile: Montrouge (Paris) rue de la Gaite, 48
    - Mainlevee, créance, 2000 f., 13 mars 1851; MC/ET/VI/1103
      Nom, qualité: (M.) Thion de La Chaume, Henri Estienne.
      Nom, qualité: (M.) Bezuillet.
      Profession: entrepreneur de batiments, Paris.
      Domicile: Paris (Paris) rue Notre-Dame-des-Champs, 57